【裁判字號】    97,抗,434
【裁判日期】    970527
【裁判案由】    聲請撤銷緩刑
【裁判全文】
臺灣高等法院刑事裁定                   97年度抗字第434號
抗  告  人
即  受刑人  甲○○
上列抗告人因聲請撤銷緩刑案件，不服台灣板橋地方法院中華民
國九十七年一月十七日裁定（九十七年度撤緩字第一五號），提
起抗告，本院裁定如下：
    主  文
抗告駁回。
    理  由
一、聲請意旨略以：抗告人即受刑人甲○○因犯業務侵占案件，
    經台灣板橋地方法院於民國九十六年六月二十九日以九十六
    年度易字第六九０號（九十五年度偵字第二七五七八號）判
    處有期徒刑六月，緩刑二年，於九十六年八月九日確定在案
    。而抗告人於緩刑前即九十五年十月間另犯幫助詐欺罪，經
    台灣板橋地方法院於九十六年十月十二日以九十六年度易字
    第二二四０號判處得易科罰金之有期徒刑二月，於九十六年
    十一月十二日確定。核受刑人所為，已合於刑法第七十五條
    之一第一項第一款所定得撤銷先前緩刑宣告之原因，爰依刑
    事訴訟法第四百七十六條規定，聲請撤銷先前之緩刑宣告，
    並依中華民國九十六年罪犯減刑條例第二條第一項第三款規
    定辦理減刑等語。
二、原審裁定意旨略以：經核閱受刑人上述兩案判決及臺灣高等
    法院被告前案紀錄表，受刑人緩刑前因故意犯幫助詐欺罪，
    經台灣板橋地方法院於其緩刑期內以九十六年度易字第二二
    四０號判處有期徒刑二月確定，係得易科罰金之有期徒刑，
    認與修正後刑法第七十五條之一第一項第一款之規定相符，
    得撤銷其緩刑之宣告。再按緩刑或假釋中之人犯，於中華民
    國九十六年罪犯減刑條例施行之日起，視為已依前項規定減
    其宣告刑，毋庸聲請裁定減刑。但經撤銷緩刑之宣告或假釋
    者，仍應依本條例規定聲請裁定減刑，中華民國九十六年罪
    犯減刑條例第二條第二項定有明文。茲檢察官以受刑人所犯
    業務侵占罪，其犯罪時間在九十六年四月二十四日以前，合
    於減刑條件，聲請予以減刑，經核尚無不合，應予准許等語
    。
三、抗告意旨略以：本案判決之前就已經發生了幫助詐欺罪，再
    說發生幫助詐欺罪也是被朋友害的，我很後悔交到壞朋友，
    目前也在職場上認真工作，希望法院能繼續給我緩刑的機會
    云云。
四、按緩刑宣告是否撤銷，除須符合刑法第七十五條之一第一項
    第一款要件，法律並賦予法院就緩刑宣告對抗告人能否達到
    預期效果，以及有無執行刑罰必要性等裁量的權限。經查，
    原審詳酌抗告人觸犯的幫助詐欺罪案情後，認原確定判決的
    緩刑宣告未能收預期效果，且有執行刑罰的必要，而依職權
    裁量撤銷抗告人的緩刑宣告，認事用法並無不合。且由媒體
    經常報導詐騙份子利用他人帳戶詐取財物之新聞，抗告人應
    可得而知將自己帳戶提供予他人使用，可能遭詐騙份子利用
    ，作為詐取他人財物之工具，是其以因交到壞朋友云云置辯
    ，純屬卸責之詞，不予採信。從而，本件抗告並無理由，應
    予駁回。
據上論結，應依刑事訴訟法第四百十二條，裁定如主文。
中    華    民    國    97    年    5     月    27    日
                  刑事第十七庭  審判長法  官  趙功恆
                                      法  官  陳世宗
                                      法  官  陳憲裕
以上正本證明與原本無異。
不得再抗告。
                                      書記官  劉育妃
中    華    民    國    97    年    5     月    29    日


司法院資訊處製作；財團法人民間司法改革基金會備份。
